【裁判字號】    89,易緝,507
【裁判日期】    890922
【裁判案由】    贓物
【裁判全文】
台灣台中地方法院刑事判決                        八十九年度易緝字第五七號
    公  訴  人  台灣台中地方法院檢察署檢察官
    被      告  乙○○
右列被告因贓物案件，經檢察官提起公訴（八十八年度偵字第二二二三一號），本院
判決如左：
    主    文
乙○○收受贓物，累犯，處有期徒刑伍月，如易科罰金，以參佰元折算壹日。
    事  實
一、乙○○（起訴書誤載為林庚文）前曾於民國八十六年間因贓物案件，經本院以八
    十七年度易字第五六八號判處有期徒刑六月，於八十七年六月八日確定，並於八
    十八年八月二十四日執行完畢。竟猶不知悔悟，明知其於民國八十八年八月二十
    七日下午七時許，在台中縣豐原市豐圳社區某一土地公廟前，向年籍不詳綽號「
    西卿」之成年男子所借用之車牌號碼ＫＢＱ─六二八號之機車，係屬來路不明之
    贓物（該機車係甲○○所有，於八十八年六月十一日下午四時許，在台中縣神岡
    鄉○○村○○路五之三八號遭不詳姓名之人所竊），竟仍予收受供己代步之用。
    嗣於同年八月二十九日上午八時四十五分，乙○○騎乘上開失竊之贓車，行經台
    中市○○路與景賢街交叉路口時，為警查獲。
二、案經台中縣警察局移送台灣台中地方法院檢察署檢察官偵查起訴。
    理  由
一、訊據被告乙○○固坦承其確於上開時地，由綽號「西卿」者交予上開贓物機車一
    輛供其使用等情不諱；惟矢口否認其有收受贓物之犯行，辯稱：其不知該車係贓
    車云云。惟查，車牌號碼為ＫＢＱ─六二八號之輕型機車，係屬遭竊贓物之情，
    業據車主甲○○之夫胡瑞豐於警訊中陳明在卷，復有車輛竊盜、車牌失竊資料個
    別查詢報表─查詢車輛認可資料及贓物認領保管單一紙附卷可稽，是該機車確係
    失竊之贓車，已可認定。再查本件被告既於警局、偵訊及本院審理中均供稱，「
    西卿」將該車交其使用時，並未交予行車執照等任何證件等語，且被告前即曾因
    騎乘贓車遭本院判處有期徒刑六月確定，已如前述，則被告確曾騎乘過機車，而
    應當知悉騎乘機車時除須持有駕照外，尚須具有行車執照，始得證明其所騎乘之
    車輛係屬來源正當之車輛，從而本件被告既未收取任何可證明車輛權源之相關證
    件，是應當可認被告知悉所收受者為贓車，故被告上開所辯，顯係卸責之詞，不
    足採信。本件事證已臻明確，被告犯行洵堪認定。
二、核被告乙○○所為，係犯刑法三百四十九條第一項之收受贓物罪。被告乙○○前
    曾於八十六年間因贓物案件，經本院以八十七年度易字第五六八號判處有期徒刑
    六月，於八十七年六月八日確定，並於八十八年八月二十四日執行完畢，有台灣
    高等法院被告全國前案查註紀錄表及台灣台中地方法院檢察署刑案資料查註紀錄
    表在卷可憑，其於五年以內再犯本件有期徒刑以上之罪，為累犯，應依刑法第四
    十七條規定加重其刑。爰審酌被告犯罪之動機、目的、手段、收受贓物對被害人
    追償造成困難，其犯罪後未能確切坦認犯行，犯罪後之態度等一切情狀，量處如
    主文所示之刑，並諭知易科罰金之折算標準。
據上論斷，應依刑事訴訟法第二百九十九條第一項前段，刑法三百四十九條第一項、
第四十七條、第四十一條，罰金罰鍰提高標準條例第一條前段、第二條，判決如主文
。
中      華      民      國    八十九      年    九    月      二十二    日
                              台灣台中地方法院刑事第六庭
                                  法  官  許  惠  瑜
右正本證明與原本無異。
如不服本判決，應於送達後十日內向本院提出上訴狀(須附繕本)，上訴於台灣高等
法院台中分院。
                                  書記官
中      華      民      國    八十九      年    九    月      二十二    日
附錄法條：
刑法第三百四十九條第一項
收受贓物者，處三年以下有期徒刑、拘役或五百元以下罰金。


司法院資訊處製作；財團法人民間司法改革基金會備份。
